臺灣高雄地方法院刑事判決　　　　　　 94年度簡上字第124號
上　訴　人　台灣高雄地方法院檢察署檢察官
被　　　告　甲○○　男　48歲（民國45年11月13日生）
上列被告因傷害案件，不服本院高雄簡易庭中華民國94年1 月25
日94年度簡字第437 號第一審簡易判決（聲請簡易判決處刑案號
：臺灣高雄地方法院檢察署93年度偵字第24415 號），提起上訴
，本院管轄之第二審合議庭判決如下：
    主  文
原判決撤銷。
甲○○傷害人之身體，處拘役貳拾日，如易科罰金，以參佰元折
算壹日。
    事  實
一、甲○○於民國（下同）93年4 月18日20時許，返回其位於高
    雄市前鎮區○○○路947 巷9 號12樓之1
    偵紋酒後在其住處吵鬧而要求丁○○離去，因丁○○不同意
    ，甲○○竟基於傷害之犯意，以手推丁○○之身體，致丁○○倒地，而受有左側肩膀挫傷及左遠端脛腓骨骨折之傷害。
二、案經丁○○訴由臺灣高雄地方法院檢察署檢察官偵查而聲請
    簡易判決處刑。
     理  由
壹、證據能力部分：
一、按被告以外之人於審判外之言詞或書面陳述，除法律有規定
    者外，不得作為證據；再按下列文書，亦得為證據：一、除
    顯有不可信之情況外，公務員職務上製作之紀錄文書、證明
    文書。二、除顯有不可信之情況外，從事業務之人於業務上
    或通常業務過程所須製作之紀錄文書、證明文書。三、除前
    二款之情形外，其他於可信之特別情況下所製作之文書，亦
    得為證據，刑事訴訟法第159 條第1 項、第159 條之4 分別
    定有明文。
二、卷附之長庚紀念醫院出具之診斷證明書1 紙，乃被告以外之
    人，即從事診斷之醫師於審判外所為之書面陳述，屬於傳聞
    證據。又該診斷證明書，為民間醫院之醫師針對個案而製作
    之診斷書，雖與刑事訴訟法第159 條之4 第1 款所示之「公
    務員」職務上製作之紀錄文書或證明文書不符，亦與刑事訴
    訟法第159 條之四第2 款所示之於「通常業務」過程不間斷
    、有規律而準確記載，大部分紀錄完成於業務終了前後，並
    未預見日後可能提供作為證據之紀錄文書或證明文書有間（
    該款之立法理由可參）。然醫師依醫師法第17條之規定，如
    無法令規定之理由，不得拒絕診斷書之交付，且若出具與事
    實不符之診斷書，依醫師法第28條之4 第5 款之規定，可處
    新臺幣10萬元以上50萬元以下罰鍰，並得併處限制執業範圍
    、停業處分1 個月以上1 年以下或廢止其執業執照；情節重
    大者，並得廢止其醫師證書，綜上可知：醫師出具之診斷書
    若有錯誤、虛偽，醫師之執業執照、醫師證書均可能因而廢
    止，是其正確性甚高，且司法機關隨時可以調取醫師依醫師
    法第12條規定而製作，並由醫師執業之醫療機構依醫療法第
    48條規定保存之病歷與之相互核對，設有錯誤，甚易發現並
    糾正，是以，診斷證明書應與公務員職務上製作之文書具有
    同等程度之可信性，屬於刑事訴訟法第159 條之4 第3 款所
    稱之其他於可信之特別情況下所製作之文書，有據據能力。
貳、實體部分：
一、訊據被告甲○○固不否認有於右揭時地與告訴人丁○○發生
    爭執，並以手推告訴人之事實，然辯稱：伊有用手拉告訴人
    出去，但告訴人是因為酒醉而跌倒受傷，伊沒有傷害告訴人
    云云。經查：
  (一)告訴人因遭被告推擠跌倒致受有左側肩膀挫傷及左遠端脛腓
    骨骨折之傷害等情，業經告訴人到庭證述明確，核與其於偵
    查中之指述內容大致相符，並有93年4 月19日長庚紀念醫院
    之診斷證明書一紙在卷可憑。況告訴人所提出之診斷證明書
    係事發當日就診所出具，並非日後再行應診而製作，是告訴
    人當日受有如診斷證明書所載之傷勢，應可認定，則上開診
    斷證明書自足為被告傷害犯行之證據。再佐以案發當時被告
    為47歲之健壯成年男子，而告訴人為中年婦女且當時已酒醉
    等情，足認被告就告訴人因其推擠而跌倒受傷之事實，主觀
    上已明知並有意使其發生，是被告具傷害之故意甚明。
  (二)另證人乙○○○雖到庭證稱：「（案發情形？）告訴人來的
    時候，就已經有喝酒，一進門就一直鬧，後來被告回來，被
    告要把她趕出去，告訴人不願離開，被告就牽著她離開，沒
    有推她，告訴人自己蹲在地上不願意出去，被告還是把她牽
    出去，沒有推她。」云云（見本院94年2 月13日審判筆錄，
    第40頁），然證人乙○○○美為被告之母親，其所為之證詞
    難免對被告多所迴護，且其所述證言與被告所述伊有推告訴
    人等語並不相符，足認證人乙○○○之證詞應不可採信。況
    承前所述，被告傷害之犯行已堪認定，尚不能以此容有可疑
    之證言，而為被告有利之認定。
  (三)綜上，被告傷害之犯行，事證明確，應依法論罪科刑。
二、核被告所為，係犯刑法第277 條第1 項之罪。原審以被告罪
    證明確，而予論據科刑，固非無見，惟查：被告僅因要求告
    訴人離去未果，即出手推擠告訴人，致告訴人跌倒而受有左
    側肩膀挫傷及左遠端脛腓骨骨折之傷害，傷勢尚非輕微，且
    被告迄今均未與告訴人達成和解，原審判決量處被告罰金
    5000元，顯屬過輕，自有未洽。檢察官循告訴人之請求提起
    上訴指摘原判決量刑過輕，即有理由，應由本院將原判決撤
    銷改判。爰審酌被告之品行、智識程度（國小畢業）、犯罪
    時所受之刺激、告訴人所受之傷害，及被告迄今仍未能與告
    訴人和解息訟，犯後態度非值認可等一切情狀，量處如主文
    第2 項所示之刑，並諭知易科罰金之折算標準。
據上論斷，應依刑事訴訟法第455 條之1 第1 項、第3 項、第36
9 條第1 項前段、第364 條、第299 條第1 項前段，刑法第 277
條第1 項、第41條第1 項前段，罰金罰鍰提高標準條例第1 條前
段、第2 條，判決如主文。
本案經檢察官丙○○到庭執行職務。
中　　華　　民　　國　　94　　年　　4 　　月　　26　　日
                  刑事第七庭  審判長法  官  孫啟強
                                    法  官  蔡川富
                                    法  官  張茹棻
上正本證明與原本無異。
不得上訴。
中　　華　　民　　國　　94　　年　　4 　　月　　26　　日
                                    書記官  李忠霖
